【裁判字號】    96,抗,378
【裁判日期】    970123
【裁判案由】    返還擔保金
【裁判全文】
臺灣高等法院臺南分院民事裁定  96年度抗字第378號
抗 告 人  甲○○
上列抗告人因與相對人乙○○間聲請返還擔保金事件，對於中華
民國九十六年十月九日臺灣臺南地方法院九十六年度聲字第一一
六九號裁定，提起抗告，本院裁定如下：
      主      文
抗告駁回。
抗告程序費用新台幣壹仟元由抗告人負擔。
      理      由
一、按應供擔保之原因消滅者，法院應依供擔保人之聲請，以裁
    定命返還其提存物，民事訴訟法第一百零四條第一項第一款
    規定甚明，此於其他依法令命供訴訟上擔保者準用之。同法
    第一百零六條著有規定。次按假扣押裁定撤銷後，債權人即
    不得聲請假扣押執行（強制執行法第四條第一項第二款參照
    ），則債務人為免為假扣押或撤銷假扣押而提存之物，應認
    其供擔保原因已消滅（最高法院七十四年度台抗字第二五四
    號判例意旨參照、同院九十六年七月三日第二次民事庭決議
    意旨參照）。
二、查：相對人於九十六年三月二十日，依原審法院九十六年度
    裁全字第一六二三號裁定，以新臺幣（下同）一百八十萬元
    供擔保，向原審法院聲請提存，經該院以九十六年度存字第
    一二五四號受理提存，而免為抗告人所為之假扣押執行程序
    在案。茲抗告人向原裁定法院聲請之九十六年度裁全字第一
    六二三號假扣押裁定，已經相對人聲請原裁定法院撤銷該裁
    定確定，有該院九十六年裁全聲字第一Ｏ二號裁定並確定證
    明書可按。且抗告人亦已領回其供假扣押之擔保金六十萬元
    ，有原審九十六年聲字第一三六三號裁定可按。依上開說明
    ，相對人主張，其供擔保免為假扣押原因消滅，自屬可採。
    原裁定法院依相對人之聲請，以裁定准予發還上開擔保金，
    雖以假扣押債務人本案勝訴確定（債權人敗訴）為由，認供
    擔保原因消滅，似有未當（抗告人所提起之九十六年訴字第
    三七五號移轉所有權事件，核屬民事訴訟法第五百三十二條
    之金錢請求以外之請求，難認係同法第五百二十二條、第五
    百二十九條第一項之本案訴訟），但其結論則無不同，抗告
    意旨指摘原裁定不當，求為廢棄改判，非有理由，應予駁回
    。
三、據上論結，本件抗告無理由，應依民事訴訟法第四百九十五
    條之一第一項、第四百四十九條第一項、第九十五條、第七
    十八條，裁定如主文。
中    華    民    國    97    年    1     月    23    日
                  民事第二庭    審判長法  官  丁振昌
                                      法  官  李素靖
                                      法  官  吳上康
上為正本係照原本作成。
如不服本裁定，僅得於收受本裁定正本送達後10日內以適用法規
顯有錯誤為理由，向本院提出再抗告狀（須附繕本）依法應繳納
抗告費新台幣1千元，並委任律師為訴訟代理人，經本院許可後
始可再抗告於最高法院。
中    華    民    國    97    年    1     月    24    日
                                      書記官  易慧玲
【附記】
民事訴訟法第495條之1第2項準用同法第466條之1第1、2項規定
：
(1)對於第二審判決上訴，上訴人應委任律師為訴訟代理人。但上
  訴人或其法定代理人具有律師資格者，不在此限。
(2)上訴人之配偶、三親等內之血親、二親等內之姻親，或上訴人
  為法人、中央或地方機關時，其所屬專任人員具有律師資格並
  經法院認為適當者，亦得為第三審訴訟代理人。
民事訴訟法第466條之2：
  上訴人無資力委任訴訟代理人者，得依訴訟救助之規定，聲請
  第三審法院為之選任律師為其訴訟代理人。


司法院資訊處製作；財團法人民間司法改革基金會備份。
